Huis Amerongen
Het Utrechts Archief
- Stukken betreffende heren en vrouwen van Amerongen en Zuilenstein en hun bloedverwanten, 2.
  - Familie van Reede, 2.1.
    - Frederik Willem van Reede x Louisa Isabella Hermelina van Wassenaer van Duivenvoorde, 2.1.17.
      - Persoonlijk, 2.1.17.1.
        - Stukken betreffende de afwikkeling van de nalatenschappen van Frederik Willem van Reede en zijn echtgenote, 1747-1769, 3754-3766; 6 delen, 3 pakken, 3 omslagen en 1 charter
          - Overige stukken, 1747-1769, 3766; 1 pak; II, 306, 307, 323, 324, 328
      - Maatschappelijk, 2.1.17.2.
        - Stukken betreffende de toelating van Frederik Willem van Reede tot de ridderschap van Utrecht, 1742, met convocaties voor vergaderingen, 1745-1747., 3767; 1 pak; I, 609; II, 300
        - Akte van aanstelling door de Staten-Generaal van Frederik Willem van Reede tot lid van de Raad van State, 1745 mei 28, 3768; 1 charter; I, 602
        - Akte van aanstelling door de Staten van Utrecht van Frederik Willem van Reede tot extraordinaris raad van het hof van Utrecht, 1747 juni 22, 3769; 1 charter; I, 604
        - Stukken betreffende betaling van leges door Frederik Willem van Reede wegens zijn aanstellingen bij het hof van Utrecht, en als rentmeester van de domeinen van het land van Utrecht, 1745, 3770; 1 omslag
        - Akten van aanstelling door de Staten van Utrecht en de Staten-Generaal van Frederik Willem van Reede tot raad van de admiraliteit van Westfriesland en het Noorderkwartier, 1746, 3771-3772; 1 stuk en 1 charter; I, 603
          - 1746, 3771
          - 1746 maart 17, 3772
        - Akte van aanstelling door de prins van Oranje van Frederik Willem van Reede tot luitenant- houtvester van Utrecht, 1747 aug. 15, 3773; 1 charter; I, 605
      - Familie van echtgenote, 2.1.17.3.
        - Stukken betreffende de afwikkeling van de nalatenschap van Arend van Wassenaer en Anna Margareta Bentinck, 1738-1770, 3774-3781; 4 delen, 2 pakken en 2 stukken
          - Uittreksel van het in 1715 opgestelde testament van Arend van Wassenaer en Anna Margareta Bentinck. Gedrukt, in tweevoud, 1738, 3774; 1 pak; II, 312
          - Inventaris van de nalatenschap, 1764, 3775; 1 deel; II, 313
          - Akte van scheiding van de nalatenschap, 1764, 3776; 1 deel; II, 314
          - Rekening en verantwoording over de aan de kinderen van Frederik Willem van Reede nagelaten goederen, met bijlagen, 1764-1767, 3777; 1 pak; II, 315, 332
          - Akte van scheiding van de effecten die in 1764 zijn toebedeeld aan de kinderen van Frederik Willem van Reede, 1767, 3778; 1 deel; II, 316
          - Akte van decharge voor Nicolaas Boudewijn Roels wegens zijn afrekening over de ontvangsten en uitgaven van de ten behoeve van de erfgenamen van Arend van Wassenaer verkochte landerijen in het land van Putten, 1767, 3779; 1 stuk; II, 317
          - Rekening van de voogden over Maria Frederika van Reede wegens het beheer over het aan haar in 1767 toebedeelde, 1769, 3780; 1 stuk; II, 318
          - Akte van scheiding van de vaste goederen en effecten die bij de scheiding van 1764 onverdeeld gebleven waren, 1770, 3781; 1 deel; II, 319
    - Frederik Christiaan Reinhard van Reede x Anna Elisabeth Christina van Tuyll van Serooskerken, 2.1.18.
        Frederik Christiaan Reinhard van Reede, 1743-1808, vijfde graaf van Athlone, heer van Amerongen, Lievendaal, Ginkel, Elst, Middachten, Zuilenburg, Roenburg en Nienburg ouders:Frederik Willem Louise van Wassenaer tr. Anna Elisabeth Christina van Tuyll van Serooskerken, 1745-1819 ouders:Jan (Maximiliaan) Ursula Christina van Reede
      - Persoonlijk, 2.1.18.1.
        - Jeugd en opvoeding, 2.1.18.1.1.
          - Doopakte van Frederik C.R. van Reede, 1743. Uittreksel, 1769, 3782; 1 stuk; II, 339
          - Rekeningen van Ami de Rochemont, gouverneur van Frederik en Arend Willem van Reede, met bijlagen en stukken betreffende diens aanstelling en jaargeld, 1755-1765, 3783-3785; 1 omslag en 2 pakken; II, 340
            - Aanstelling en ontslag, 1755-1764, 3783; 1 omslag
            - Rekeningen en kasboekjes, 1756-1763, 3784
            - Kwitanties, 1763-1765, 3785
          - Aantekeningen van Frederik C.R. van Reede van de lessen van de heer Sage in Genève in wis- en natuurkunde, met uitwerkingen van problemen, 1761, 3786; 1 pak
          - Aantekeningen van Frederik C.R. van Reede over oude geschiedenis en Franse grammatica, (ca. 1760), 3787-3788; 2 katerns
            - Oude geschiedenis, 3787
            - Franse grammatica, 3788
          - Dictaten van door Frederik C.R. van Reede in Utrecht gevolgde colleges, 1761-1763, 3789-3791; 3 pakken
            - Logica, door Johannes Castiglioneus, 1762-1763, 3789
            - De instellingen van keizer Justinianus, door Johannes Gerardus Christianus Rücker, 1761-1763, 3790
            - Vaderlands recht, door Christianus Henricus Trotz, 1762, 3791
          - Vertaling in het Frans door Frederik C.R. van Reede, uit A comparison of the several tempers van Hutchisson, met een afschrift van een brief uit de Letters from Lord Chesterfield to his son, 1762, 3792; 1 omslag
          - Verhandeling in het Frans over losbandige vrouwen en de gevaren die zij voor mannen betekenen, (18e eeuw), 3793; 1 deel
          - Naamlijst van de leden van de Societé des Amarantistes, 1764, met twee brieven gericht aan Frederik C.R. van Reede afkomstig van relaties in Angers, 1767, 1768., 3794; 1 omslag
            De club schijnt in 1760 te zijn opgericht door dames en heren in Tours, Angers en omliggende plaatsen. Van Reede werd lid in 1764, toen hij voor zijn opvoeding in Frankrijk was.
          - Lijst van 116 Franse dames en heren, (18e eeuw)., 3795; 1 omslag
            Vermoedelijk genodigden voor een feestelijkheid tijdens een verblijf van een der Van Reedes in het buitenland.
          - Le triomphe de l'amour et de l'hymen, gedicht op de bruiloft van Raimond- Pierre de Glandevés en Marie Desirée Marseille de Roux, 1764. Gedrukt, 3796; 1 katern
          - Wissels van banken in Angers en andere plaatsen in Frankrijk, 1763-1765, 3797; 1 omslag
          - Aantekeningen in het Frans over preken en catechismusonderwijs, o.a. ten behoeve van het godsdienstonderwijs aan Anna Elisabeth van Tuyll en haar zusje Reiniera, (ca. 1760), 3798; 1 pak
        - Correspondentie, 2.1.18.1.2.
          - Brieven gericht aan Frederik van Reede afkomstig van zijn echtgenote, 1767-1775 en z.j., 3800; 1 pak; II, 359
            De meeste brieven zijn ongedateerd.
          - Brieven gericht aan Frederik van Reede en zijn echtgenote, afkomstig van broers en zusters en hun echtgenoten, 1766-1789, 3801-3804; 4 omslagen
            - Reede, Arend Willem van, en zijn echtgenote Heilwich van Lynden, 1769-(ca.1777) (>30), 3801; II, 359
            - Reede, Maria Frederika van, en haar echtgenoot Sigismund Pieter Alexander van Heiden Reinestein, 1768-1776 (12), 3802; II, 359
            - Tuyll van Serooskerken, Maria Catharina van, haar echtgenoot Christiaan Frederik Anton Bentinck, en Maria Bentinck, 1766-1774, 1789 (>20), 3803; II, 359
            - Tuyll van Serooskerken, Reiniera van, en haar echtgenoot Jan Albert Bentinck, 1774 (4), 3804; II, 359
          - Brieven (6) gericht aan Frederik van Reede en zijn echtgenote, afkomstig van Isabella Agneta van Tuyll van Serooskerken (Belle van Zuylen), echtgenote van Charles Emmanuel de Charrière, 1770-1772, z.j., 3805-1; 1 omslag
            - Specificatie:
            - - 'J'ai reçu l'aimable lettre hier au soir a dix heure…', [1770 sept. 1]
              Zie ook Oeuvres complètes (ed. Charrière,) nr. 0376. Online editie van het Huygens Instituut voor Nederlandse Geschiedenis nr. 0376
            - - 'Mon cher Mylord, je ne me porte …', 1770 sept. 3
              Zie ook Oeuvres complètes (ed. Charrière,) nr. 0377. Online editie van het Huygens Instituut voor Nederlandse Geschiedenis nr. 0377
            - - 'Je vous remercie, mon cher cousin...', 1771 dec. 30
              Zie ook Oeuvres complètes (ed. Charrière,) nr. 0411. Online editie van het Huygens Instituut voor Nederlandse Geschiedenis nr. 0411
            - - 'Ma joie est complète, mon cher…', 1772 april 11
              Zie ook Oeuvres complètes (ed. Charrière,) nr. 0421x01. Online editie van het Huygens Instituut voor Nederlandse Geschiedenis nr. 0421X01
            - '- 'J'ai loué un appartement qui sera vide…', [1772 april 30]
              Zie ook Oeuvres complètes (ed. Charrière,) nr. 0425. Online editie van het Huygens Instituut voor Nederlandse Geschiedenis nr. 0425
            - - 'Vous … ', z.j.
          - Brieven (4) gericht aan Frederik van Reede en zijn echtgenote, afkomstig van Charles Emmanuel de Charrière, echtgenoot van Isabella Agneta van Tuyll van Serooskerken (Belle van Zuylen), 1770-1781, z.j., 3805-2; 1 omslag
            - Specificatie:
            - - 'Vous savez Mylord que nous sommes a Berne depuis huit…', [1770 dec. 30]
            - - 'Noski vous remercie Mylord de votre billet …, 1777 okt. 6
            - - 'Mon cocher vous remettra celles-ci….', 1781 sept. 13
            - - 'Comme vous allez rire à mes dépens …’, z.j.
          - Brieven (10) gericht aan Frederik van Reede en zijn echtgenote, afkomstig van Isabella Agneta van Tuyll van Serooskerken en haar echtgenoot De Charrière, 1770-1773, 1781 (9), 3805; 1 omslag
          - Brieven gericht aan Frederik van Reede en zijn echtgenote, afkomstig van andere leden van de familie Van Tuyll van Serooskerken, 1768-1772 en z.j., 3806; 1 omslag; II, 359
            Afzenders: - Fagel, Johanna Catharina, echtgenote van Willem René van Tuyll, z.j. (1) - Tuyll, Diederik Jacob van, 1768-1772 (6) - Tuyll, Jan Maximiliaan van, te Mierlo, z.j. (2) - Tuyll, Frederik Christiaan Hendrik van, z.j. (2) - Tuyll, Reinhard Diederik van, te Heeze, 1770 en z.j. (3)
          - Brieven gericht aan Anna Elisabeth van Tuyll van Serooskerken afkomstig van haar zoons en een schoondochter, 1797-1810, 3807-3808; 1 pak en 1 omslag; II, 375
            - Reede, Frederik Willem van, en Maria Eden, 1797-1810, 3807; 1 pak
            - Reede, Reinhard Diederik Jacob (Renaud) van, 1797-1800, 3808
          - Brieven gericht aan Frederik C.R. van Reede afkomstig van diverse personen, 1765-1800, 3809-3812; 4 omslagen; II, 359, 360
            - - Bentinck, Willem, te Den Haag, 1768-1771 (5) - Breugel, C. van, te Breda, 1771-1773 (2) - Bylandt, C.G.A. van, 1770 (1) - Capellen, G. van de, te Schonauwen, 1772 (1) - Fagel, François, te Den Haag, 1769 (2) - Hamford, De, te Brunswijk, 1788 (1) - Hardenbroek, Van, 1769 (1) - Heiden Reinestein, Louis van, te Korfoe, 1800 (1) - Hoen, Pieter 't, te Duinkerken, 1793 (1), 3809
            - - Larrey, B. de, te Den Haag, 1770 (1) - Larrey, H. de, te Nijmegen, 1768 (2) - Lorraine, Charles-Eugène de, vorst van Lambesc, te Lausanne, 1768 (2) - Lijn, C.J. van der (over brand in Amsterdamse schouwburg), 1772 (1) - Oldeneel, H.J.d', 1769-1773 (7) - Oranje-Nassau, Willem van, te Den Haag, 1789 (1) - Perponcher, C. de, 1774-1775 (2) - Perponcher, W.E. de, te Den Haag, 1771-1772 en z.j. (18) - Peyrou, Du, te Neuchâtel, 1772-1773 (3) - Pignolles, te Angers, 1786 (1), 3810
            - - Randwijck, F.S.C. van, 1768 (2) - Randwijck, M. van, z.j. (1) - Reede, D.J. van (neef), 1775 (1) - Reede, Frederik Godert van, heer van De Parkeler, 1775 (5) - Regulette, Daniel Albert, rouwbeklag wegens het overlijden van Heilwich van Lynden, 1773 (1) - Rendorp, J., te Amsterdam, 1771, 1775 (2) - Richardson, R., te Den Haag en in Emmanuel college (Cambridge), 1774-1775 (2) - Rohan, Louise Julie Constance de, weduwe van Charles-Louis de Lorraine, 1792 (1) - Roux, J., te Suriname, 1769 (1), 3811
            - - Sandoz, te Den Haag, 1775 - Saumaise, G.H. de, te Den Haag, 1774 (2) - Scheltinga, M. van, te Leeuwarden, 1773 (verkoop van vier zwarte merries) (1) - Senden, Van, te Utrecht, 1774 (1) - Serent, markies de, 1774 (2) - Smissaert, B.C., te Utrecht, 1770 (2) - Strick van Linschoten, J. van, te Utrecht, 1770 (4) - Titsingh, G., te Amsterdam, 1771-1775 (5) - Tombe, Jacob des, 1768, 1771 (3) - Torck van Rosendaal, geboren Van Wassenaer, J.M., en E.J. Torck, 1765-1770 (7) - Torck, te Rosendaal, 1769-1772 (8) - Onbekend, 1771-1781 (3), 3812
              Zie voor een scan van de brief van Sandoz inv.nr. 3993
          - Ingekomen berichten van huwelijk en overlijden, 1768-1789, 3813; 1 omslag; II, 320
          - Ingekomen brieven over verschillende onderwerpen, 1768-1790, 3814; 1 omslag; II, 360
            Betreft: - Verzoeken om aanbeveling of bijstand, met dankbrieven, 1768-1790 - Invitaties, 1774-1775 - Brieven betreffende personeelsleden, 1770, 1789
          - Brieven gericht aan Frederik C.R. van Reede afkomstig van de kwartiermeester Q. d'Isjonval, genoemd De Saint-Aubin, met diens testament en een beschrijving van een door hem uitgevonden verbetering aan een molen, 1788, 3815; 1 omslag; II, 348
        - Huwelijk, kinderen en gezinsleven, 2.1.18.1.3.
          - Akte van huwelijkse voorwaarden tussen Frederik C.R. van Reede en Anna Elisabeth van Tuyll van Serooskerken, met specificatie van in het huwelijk ingebrachte goederen en effecten, 1765, 3816; 1 omslag; II, 364
          - Akte van bevestiging van de huwelijkse voorwaarden tussen Frederik C.R. van Reede en Anna Elisabeth van Tuyll van Serooskerken door de Staten van Gelderland, 1779 december 3, met afschrift van de akte van huwelijkse voorwaarden, 1765. Transfix., 3817; 1 charter en 1 stuk; II, 363, 368
          - Rekest van Frederik C.R. van Reede en zijn echtgenote aan de Staten van Utrecht tot bevestiging van hun huwelijkse voorwaarden, met gunstige beschikking, 1781, 3818; 1 stuk; II, 368
          - The Ladies complete Pocket-Book. Zakagenda, vermoedelijk gebruikt door Frederik van Reede, 1768, 3819; 1 deeltje
          - Brieven gericht aan Frederik C.R. van Reede en zijn echtgenote met gelukwensen wegens de geboorte van hun kinderen, 1769-1774. (3), 3820; 1 omslag
          - Akte van toewijzing door de ridderschap van Utrecht aan Christina Henriette Maria Isabelle van Reede van een prebende in het convent van Mariëndaal, 1783, 3821; 1 stuk; II, 425
          - Brief, waarschijnlijk afkomstig van Christina Reiniera van Reede gericht aan haar vader in Engeland, met een beschrijving van het huwelijk van haar zuster Belle (Christina Henriette Maria Isabelle) met haar neef Willem Frederik van Reede, (1798), 3822; 1 stuk
          - Brieven afkomstig van prinsen van Oranje vermoedelijk gericht aan zonen van Frederik C.R. van Reede, 1795, 3823; 2 stukken; II, 359
            Betreft: - Willem Frederik, prins van Oranje, te Hampton Court - Frederik, prins van Oranje, te Nienburg
          - Stukken betreffende de inschrijving van zonen van Frederik C.R. van Reede als edel- expectanten van de Duitse orde, balije van Utrecht, 1772-1774, 3824; 1 omslag; II, 343, 360
          - Aantekening van de doop in de Engelse kerk te Utrecht van Jan Reinhard Gerard van Reede, 1774, met stukken betreffende zijn militaire carrière, 1790-1800., 3825; 1 omslag; II, 427, 429-432
            Overleden in 1818.
          - Akte van aanstelling door de koning van Engeland van Carel Willem Lodewijk van Reede tot 1e luitenant van de artillerie, met bericht van zijn overlijden enige maanden later, 1793, 3826; 1 omslag; II, 426
          - Brieven over en afkomstig van gouverneurs en onderwijzers, met declaraties en kwitanties wegens lessen aan de kinderen, 1768-1790, 3827; 1 omslag; II, 360
          - Kwitanties wegens muziekboeken, muziek- en danslessen en reparatie en onderhoud van instrumenten, 1773-1794, 3828; 1 omslag
          - Declaraties en kwitanties van apothekers en chirurgijns, 1762-1794, 1811-1818, 3829; 1 pak; II, 360
          - Kwitanties wegens kunstvoorwerpen, meubels, een schaakspel, kantoorbehoeften, boeken en abonnementen, 1770-1790, 3830; 1 omslag
          - Kwitantie wegens een in 1790 gekochte ijzeren kachel à la Franklin, met toebehoren en een Engelse ijzeren kamerschoorsteen, genaamd Patent stove, 1792, 3831; 1 stuk
          - Afrekening tussen Anna Elisabeth van Tuyll en mevrouw M.C. Bentinck-Van Tuyll wegens diverse voor elkaar gedane aankopen, 1778, met andere stukken betreffende onderlinge verrekeningen tussen beide families, 1764-1794., 3832; 1 omslag
          - Kwitantie voor Frederik van Reede wegens een portret van Reiniera van Tuyll van Serooskerken, echtgenote van Jan Albert Bentinck, door Spinny te Den Haag, 1766, 3833; 1 stuk
          - Prijsopgave van [B.C.] Smissaert voor een vuurwerk, met een opgave over illuminaties, 1770, 3834; 1 omslag
          - Verzameling versjes, (18e eeuw)., 3835; 1 omslag
            Met vermelding dat de collectie op 18 juli 1817 door Anna Elisabeth van Tuyll nog eens is ingezien.
        - Huishouding, ontspanning en reizen, 2.1.18.1.4.
          - Akte van verhuur door Maximiliaan Henri de Saint Simon aan Frederik van Reede van een huis aan de Kromme Nieuwegracht te Utrecht, 1793, met kwitantie wegens betaling van de huur, 1794, 3836; 1 omslag; II, 347
          - Akte van verhuur door A. van der Gaag aan Anna Elisabeth van Tuyll van Serooskerken van een voor- en achterkamer in de Hoogstraat te Den Haag, dienend tot berging van meubels en andere goederen, voor de tijd van een half jaar, 1786, 3837; 1 stuk
          - Kasboek van kleine uitgaven voor de huishouding, bijgehouden in Utrecht, Amerongen en Den Haag, 1775-1778, 3838; 1 deel
            Voor huishoudelijke uitgaven in Amerongen zie ook nrs 1631-1663.
          - Aantekeningen van de dagelijkse uitgaven voor de huishouding in Utrecht, 1780 april-mei, 3839; 1 omslag
          - Kasboeken van kleine uitgaven voor de huishouding in Den Haag, 1793-1794, 3840-3841; 2 delen
            - 1793 okt.-1794 jan, 3840
            - 1794 aug.-okt, 3841
          - Lijst van verschotten, fragment-keukenboek en kwitanties voor huishoudelijke uitgaven in Den Haag, 1793-1795, 3842; 1 omslag
          - Kwitanties voor de huishouding in Den Haag, 1793-1798, 3843-3848; 6 pakken
            Deels liassen. De rekeningen zijn betaald door zaakwaarnemers.
            - 1793, 3843
            - 1794, met inhoudsopgave, 3844
            - 1794, 1795, 3845
            - 1796, 3846
            - 1797, 3847
            - 1798, 3848
          - Kwitanties wegens de huishouding in Utrecht, 1774-1780, 3849; 1 pak
          - Geheel of gedeeltelijk onbetaalde rekeningen, met brieven met verzoek deze alsnog te voldoen, 1769, 1786-1795, 3850; 1 pak
          - Kwitanties wegens persoonlijke uitgaven van Frederik van Reede, 1794, 3851; 1 omslag
          - Staten van te betalen rekeningen, 1802-1806, 3852; 1 omslag; II, 370
          - Declaraties en kwitanties voor diverse uitgaven, naar onderwerp gerangschikt, met brieven van leveranciers, 1762-1801, 3853-3860; 3 pakken en 5 omslagen
            De stukken zijn los aangetroffen.
            - Aanschaf en onderhoud van kleding, 1763-1793, 3853; 1 pak
            - Stoffen, fournituren, hoeden, schoenen en kapper, 1762-1794, 3854; 1 pak
            - Juweliers en horlogemakers, 1772-1792, 3855
            - Levensmiddelen, 1773-1794, 3856; 1 pak
            - Wijn, azijn, bier, koffie, thee, tabak, 1768-1801, 3857
            - Brandstoffen, kaarsen en zeep, 1774-1795, 3858
            - Onderhoud aan huis en meubels, 1766-1795, 3859
            - Bestellingen uit Engeland, 1771-1780, 3860
          - Voor de huishouding, door A.E.C. van Tuyll van Serooskerken, 1804. Formulierboek, met voorbeelden van de huishoudboekhouding en taxaties en onkosten van maaltijden, koetspaarden, schoonmaakartikelen enz. Tweede druk, 1815. In tweevoud., 3861; 2 katernen
          - Aantekeningen van dagelijkse menu's voor "binnen" en "keuken" over enige maanden in 1814 en 1815., 3862; 1 katerntje
          - Aantekeningen over de voorraden die voor het koken in de maand mei benodigd zijn, 1815, 3863; 1 katerntje
          - Catalogi van de boeken op het huis Amerongen, (ca. 1800) (2), 3864; 1 omslag
          - Stukken betreffende de jacht op Mierlo en elders, en de aanschaf van jachthonden, 1771-1793, 3865; 1 omslag
          - Vergunningen van de prins van Oranje voor Frederik C.R. van Reede om tijdens het jachtseizoen te jagen in de provincie Gelderland, 1773-1774. Met verordeningen op de jacht in Gelderland, 1691- 1802., 3866; 1 omslag
          - Stukken betreffende aanschaf en onderhoud van rijtuigen, en verzorging van paarden, 1770-1796, 3867; 1 omslag
          - Stukken betreffende vervoer en reizen naar Neuchâtel en elders in binnen- en buitenland, 1757-1793, 3868; 1 omslag
          - Brief van een juwelier met instructies voor het vervoer van door mevrouw De Charrière (Belle van Zuylen) te Neuchâtel bestelde parels, (1772), 3869; 1 stuk
          - Speelkaarten met in dorso aantekeningen over speelschulden, titels van boeken en adressen van leveranciers, (ca. 1772), 3870; 1 omslag
            Waarschijnlijk bewaard tijdens een verblijf te Neuchâtel. Een van de kaartspelers was monsieur de Charrière, zie hieronder.
          - Kwitanties wegens uitgaven tijdens een verblijf van Anna E.C. van Tuyll in Bad Meinburg en van Frederik C.R. van Reede tijdens reizen naar Munster en Detmold, 1781, met opgave van onkosten gemaakt tijdens een reis naar Hannover, 1788., 3871; 1 pak
          - Kasboekjes, kwitanties en andere bijlagen, opgemaakt en ontvangen tijdens het verblijf van Anna Elisabeth van Tuyll in Hanau, Frankfort/Main en Homburg, 1789-1791, 3872; 1 pak
        - Familiebelangen, 2.1.18.1.5.
          - Akte van garantie door Frederik C.R. van Reede voor de door hem gestelde borgtocht voor Maria Catharina van Tuyll van Serooskerken, weduwe van Christiaan Frederik Anton Bentinck, in haar proces voor het hof van Gelderland tegen Charlotte Sophia van Aldenburg Bentinck over de possessie van Doorwerth, Seelbeek en Wolfheeze, met bijlage, 1775, 3873; 1 omslag; II, 344
          - Stukken in 1788 overgegeven aan Frederik C.R. van Reede door Clara Louisa Christina van Reede, barones van Zersen, dochter van Christoffel Louis en Geertruida Clara Douglas, ten einde haar belangen te behartigen in de nalatenschappen van haar grootvader Jan Abel Douglas en diens ouders, tegen Abraham Douglas en diens erfgenamen, 1719-1779, 1788, 3874-3879; 6 pakken; II, 378
            - Pak A, met inventaris op de pakken A-E en akte van volmacht, 1788, 3874
            - Pak B, 3875
            - Pak C, 3876
            - Pak D, 3877
            - Pak E. Dubbelen, niet nader gespecificeerd in de inventaris, 3878
            - Pak F. Akten, brieven en rekesten, 1748-1774, 3879
        - Financieel, 2.1.18.1.6.
          - Kasboek bijgehouden door Frederik C.R. van Reede van zijn persoonlijke uitgaven, 1773-1775, 3880; 1 deeltje
          - Brieven gericht aan Frederik C.R. van Reede afkomstig van C. van Ogten, zijn zaakwaarnemer in Den Haag, over financiële en huishoudelijke aangelegenheden, 1769-1774, 3881; 1 omslag; II, 360
          - Brieven gericht aan C. van Ogten afkomstig van Anna Elisabeth van Tuyll van Serooskerken, over financiële aangelegenheden, 1783, 3882; 1 omslag
          - Legger van inkomsten van Frederik C.R. van Reede uit vermogen en uit zijn functie als hoofdschout, 1788-1791, 3883; 1 deel
          - Brieven en afrekeningen van bankiers, 1768-1802, 3884; 1 omslag; II, 342
          - Rekeningen-courant van Vlaer & Kol, bankiers te Utrecht, voor Frederik C.R. van Reede, 1769, 1776-1788, 1793, 3885; 1 omslag
          - Akte van borgstelling door Joachim Rendorp van 70.000 gulden die Frederik van Reede door het afgeven van obligaties van 3½% belooft bijeen te brengen, met bijlagen, 1778, 3886; 1 omslag; II, 346
          - Akten van obligatie ten laste van Frederik C.R. van Reede, ten behoeve van diverse personen, 1768-1794, 3887; 1 omslag